【裁判字號】    95,易,2479
【裁判日期】    951107
【裁判案由】    加重竊盜
【裁判全文】
臺灣臺中地方法院刑事判決              95年度易字第2479號
公  訴  人  臺灣臺中地方法院檢察署檢察官
被      告  丙○○
                      號
選任辯護人  陳兆瑛律師
上列被告因加重竊盜案件，經檢察官提起公訴（95年度偵字第14
742號），本院判決如下：
    主    文
丙○○攜帶兇器竊盜，處有期徒刑肆月，如易科罰金，以銀元
佰元即新台幣玖佰元折算壹日。
    事    實
一、丙○○於民國95年6月24日上午4時9分許，意圖為自己不法
    所有，攜帶其所有、客觀上足供兇器使用之卸皮刀1把、尖
    嘴鉗1支，至位於臺中縣豐原市○○○街33之1號「嘉華KTV」
    （當時已歇業），推開後門進入店內，不慎觸動隱藏之保全
    警鈴後猶不自覺，從店內走道進入辦公室，並在櫃臺下竊得
    Prime Blue牌之威士忌1 瓶，轉往該KTV之V13號包廂內打開
    飲用5分之1瓶後，便倒地於該包廂內地板上睡覺，嗣為中興
    保全人員己○○會同警方在該包廂內當場查獲，並扣得其所
    有卸皮刀1把、尖嘴鉗1支及手電筒2支（起訴書誤為1支）。
二、案經臺中縣警察局豐原分局報告臺灣臺中地方法院檢察署檢
    察官偵查起訴。
    理    由
一、訊據被告丙○○固不否認有於前開時地進入「嘉華KTV」，
    並飲用店內之Prime Blue牌之威士忌瓶5分之1瓶，惟矢口否
    認有何竊盜情事，辯稱：伊當時在全家福KTV喝完酒後離開
    ，因已經酒醉，要找地方上廁所才會進入「嘉華KTV」，但
    其已經忘記後來有無上廁所云云，經查：
(一)、被告丙○○於95年6月24日上午4時9 分許，攜帶其所有之卸
    皮刀1把、尖嘴鉗1支及手電筒2支，由臺中縣豐原市○○○街
    33之1號「嘉華KTV」之後門進入，並於店內，取得Prime Bl
    ue牌之威士忌1瓶，轉往該KTV之V13號包廂內打開飲用5分之
    1 瓶之事實，業據被告自承在卷，且分別經證人乙○○於本
    院審理時證述其店內僅損失Prime Blue牌之威士忌1瓶等語
    （本院卷第42、第43頁），及證人魏子均證述其於警報系統
    發現「嘉華KTV」異常之情況後，立即趕往現場，即發現被
    告倒臥在該KTV內之V13號包廂一節相符（本院卷第43、第44
    頁），此外，復有中興保全公司之保全程式使用記錄1紙、
    照片20張及內政部警政署刑事警察局95年7月17日刑紋字第
    0950103989號鑑驗書1紙在卷可證（警卷第19至第24頁、偵
    查卷第30至第35頁）。而依證人魏燕鳳於本院審理中證稱：
    當時「嘉華KTV」已歇業8月，後門的鎖已經爛爛的，只要大
    力一推就可以進去，事後並沒有發現門有被破壞，其在警察
    局說後門有遭破壞，是指鎖本身沒有壞，但可能是被告大力
    推後變得比較鬆，現在要大力關門才關得起來等語（本院卷
    第41至第42頁），是難認被告有何毀壞後門進入「嘉華KTV
    」之情事，公訴意旨認被告以其所有卸皮刀1把、尖嘴鉗1支
    及手電筒2支撬開後門門鎖而進入店內之情形，尚有誤認。
(二)、被告雖以前開情詞辯解，並聲請證人戊○○及丁○○於本院
    審理時到庭作證，然依證人戊○○所證：其曾跟被告至全家
    福KTV唱歌喝酒，後來被告約於凌晨3、4 點左右先離開，被
    告如何回家的，其不知情，但因為一起唱歌喝酒的次數有超
    過1次以上，不記得是哪一天等語（本院卷第37至第38 頁）
    ；證人丁○○則證稱：其於95年6月23日，和被告、戊○○
    等人曾至全家福KTV唱歌喝酒，但是其在凌晨3、4 點就先走
    了，並不知道其他人何時離開的等語（本院卷第39至第40頁
    ），故依證人戊○○、丁○○前開證述，僅能證明被告曾與
    其等至全家福KTV唱歌喝酒，後來被告如何離開及離開後發
    生何事，其等均不知情，此部分證詞難為被告有利之認定。
    再者，依證人戊○○所證，全家福KTV內設有廁所（本院卷
    第38頁），倘被告果真於全家福KTV唱歌喝酒後欲上廁所，
    逕可於全家福KTV內為之即可，又何須於離開後，再去他處
    尋找廁所？況若被告果係要尋找廁所而進入「嘉華KTV」內
    ，理應於達成目的後隨即離開，又為何於證人己○○到達現
    場時，仍躺臥於該包廂內呼呼大睡？足見被告應非為了尋找
    廁所而進入「嘉華KTV」甚明，是被告此部分辯解為卸責之
    詞，不足採信，其顯係意圖為自己不法所有而進入「嘉華KT
    V」，並竊取前開Prime Blue牌之威士忌1瓶飲用等情至堪認
    定。
(三)、綜上所述，本件事證明確，被告竊盜犯行應足認定。
二、按刑法第321條第1項第3 款之攜帶兇器竊盜罪，係以行為人
    攜帶兇器竊盜為其加重條件，此所謂兇器，其種類並無限制
    ，凡客觀上足對人之生命、身體、安全構成威脅，具有危險
    性之兇器均屬之，且祇須行竊時攜帶此種具有危險性之兇器
    為已足，並不以攜帶之初有行兇之意圖為必要（最高法院74
    年3月19日第3次刑庭會議決議參照）。次按被告行為後，刑
    法第41條第1項前段有關易科罰金折算之標準，業經總統於9
    4年2月2日公布修正，自95年7月1日施行，修正後刑法第41
    條第1項修正提高為「以新臺幣1,000元、2,000元、3,000元
    折算1日」，並刪除「因身體、教育、職業或家庭之關係，
    執行顯有困難者」之條件，第2項增訂「前項規定於數罪併
    罰，其應執行之刑未逾6月者，亦適用之」，而修正前刑法
    第41條第1項規定「得以1元以上3元以下折算1日（復依修正
    前罰金罰鍰提高標準條例第2條規定，係就原定數額提高為1
    00倍折算1日即銀元100元以上300元以下折算1日）」，故關
    於易科罰金折算標準，修正後之折算標準並非對被告較為有
    利，應依刑法第2條第1項本文規定，適用修正前刑法第41條
    第1項前段之規定。經查，被告所攜之卸皮刀1把、尖嘴鉗1
    支，以之攻擊於人，於客觀上均足以為殺害或傷害人之生命
    、身體之器械，堪認為兇器無訛。是核被告所為，係犯刑法
    第32 1條第1項第3款之加重竊盜罪，公訴意旨認被告所為係
    犯刑法第321條第1項第3款、第2款之加重竊盜罪，容有誤會
    ，應予敘明。又本件被告所犯本案之法定刑度為6月以上5年
    以下有期徒刑之罪，其雖攜帶兇器，然並未用以行竊，且其
    所竊得之財物僅為Prime Blue牌之威士忌1瓶，被害人並無
    其他財物損失，且已與被害人成立和解，有和解書1紙在卷
    可憑（本院卷第61頁），其犯罪之情狀在客觀上足以引起一
    般人之同情，足堪憫恕，倘逕科予法定最輕本刑，猶嫌過重
    ，依刑法第59條規定減輕其刑（按被告行為後業經修正，並
    自95年7月1日起施行，惟修正前刑法第59條規定：「犯罪之
    情狀顯可憫恕者，得酌量減輕其刑。」，修正後刑法第59條
    則規定：「犯罪之情狀顯可憫恕，認科以最低度刑仍嫌過重
    者，得酌量減輕其刑。」，修正後之規定，係法院就刑之裁
    量及酌減審認標準見解之明文化，非屬法律之變更，最高法
    院95年第8次刑事庭會議決議決議第六、(一)則參照，本案
    如依該規定酌減應逕適用修正後之規定。）爰審酌被告為圖
    不勞而獲而犯罪，且持兇器竊盜，易致危害，惟所得財物非
    鉅，與被害人已達成和解，及犯後態度等一切情狀，量處如
    主文所示之刑，並諭知易科罰金之折算標準。又扣案卸皮刀
    1把、尖嘴鉗1支及手電筒2支，雖為被告所有於竊盜時攜帶
    ，然此為被告平日工作所需隨身攜帶之物，業經證人戊○○
    及丁○○證述在卷（本院卷第37頁、第40頁），並非供被告
    犯罪或預備供犯罪所用之物，爰不予宣告沒收，附此敘明。
據上論斷，應依刑事訴訟法第第299條第1項前段，刑法第321條
條第1項第3款、第59條、修正前刑法第41條第1項前段，修正前
罰金罰鍰提高標準條例第2條，現行法規所定貨幣單位折算新台
幣條例第2條，判決如主文。
本案經檢察官甲○○到庭執行職務。
中    華    民    國    95    年    11    月    7     日
                  刑事第四庭    審判長法  官  林宜民
                                      法  官  林學晴
                                      法  官  柯雅惠
上正本證明與原本無異。
如不服本判決，應於送達後十日內向本院提出上訴狀（須附繕
本），上訴於台灣高等法院台中分院。
                                      書記官  郭佳雯
中    華    民    國    95    年    11    月    7     日
附錄：
中華民國刑法第321條：
犯竊盜罪而有左列情形之一者，處六月以上、五年以下有期徒刑
：
一  於夜間侵入住宅或有人居住之建築物、船艦或隱匿其內而犯
    之者。
二  毀越門扇、牆垣或其他安全設備而犯之者。
三  攜帶兇器而犯之者。
四  結夥三人以上而犯之者。
五  乘火災、水災或其他災害之際而犯之者。
六  在車站或埠頭而犯之者。
前項之未遂犯罰之。


司法院資訊處製作；財團法人民間司法改革基金會備份。
